臺灣高等法院台南分院刑事判決　　　　　　　　九十一年度上訴字第七一號　Ｇ
　　　上　訴　人
　　　即　被　告　乙　○　○
　　　選任辯護人 蘇　正　信　 律師
　　　　　　　　 蔡　進　欽
　　　　　　　　 蔡　弘　琳
右上訴人因違反毒品危害防制條例案件，不服臺灣台南地方法院九十年度訴字第九七
二號中華民國九十一年五月六日第一審判決（起訴案號：臺灣台南地方法院檢察署八
十九年度偵字第一三五四二、一三六六一、一三六六九號），提起上訴，本院判決如
左：
      主      文
原判決關於販賣第一級毒品、轉讓第一級毒品、轉讓第二級毒品及定應執行刑部分，
均撤銷。
乙○○連續販賣第一級毒品，處有期徒刑捌年，如附表一所示之毒品沒收並銷燬之、
附表二所示之物均沒收，販賣毒品所得新臺幣參萬柒仟元沒收，如全部或一部無法沒
收時，以其財產抵償之；又連續轉讓第一級毒品，處有期徒刑壹年肆月；又連續轉讓
第二級毒品，處有期徒刑拾月，應執行有期徒刑拾年，如附表一所示之毒品沒收並銷
燬之、附表二所示之物均沒收，販賣毒品所得新臺幣參萬柒仟元沒收，如全部或一部
無法沒收時，以其財產抵償之。
      事      實
一、乙○○（施用毒品部分，經觀察勒戒後，認無繼續施用傾向，業經台灣台南地方
    法院檢察署檢察官以八十九年度毒偵字第二九七八號處分不起訴）綽號「阿寶」
    、「寶仔」或「泰仔」，基於販賣第一級毒品海洛因以營利之概括犯意，先向高
    雄市綽號「樹哥」之不詳姓名男子購入海洛因後，再以0000000000號
    及0000000000號行動電話，作為其販賣毒品之聯絡工具，並自八十九
    年十月間某日起，至同年十一月十七日止，分別在臺南市○○路○段乙○○住處
    附近之便利商店外面及臺南市○○街二二五巷五號八樓之三之其女友丁○○之住
    處，以新台幣（下同）二千元及五千元不等之價格，連續販賣海洛因予丙○○施
    用（丙○○涉嫌違反毒品危害防制條例部分，由檢察官另案偵辦），前後五次，
    最後一次（八十九年十一月十七日）販毒價格為五千元，其餘四次均為二千元，
    ，乙○○之販毒所得計一萬三千元（五千元加二千元乘四次即八千元）。
        另乙○○復基於販賣海洛因之概括犯意，自八十九年某時起至同年十一月十
    七日止，在上址丁○○之住處，每次均以五千元之價格，販賣海洛因予甲○○施
    用（甲○○違反毒品危害防制條例部分由檢察官另案偵辦），前後三次，乙○○
    販毒所得計一萬五千元（五千元乘三次）。
        乙○○最後一次販賣海洛因予丙○○、甲○○二人，係於八十九年十一月十
    七日上午十時許，在上址丁○○之住處，均以五千元之價格，同時販賣海洛因各
    一包予丙○○及甲○○。
        乙○○另行基於無償轉讓之概括犯意，約自八十九年五、六月間某日起，至
    同年十一月間某日止，連續多次在上址丁○○住處，無償轉讓海洛因多次及安非
    他命二次予丁○○施用（丁○○違反毒品危害防制條例部分，由檢察官另案偵辦
    ）。
        嗣於八十九年十一月十七日下午五時五十分許，為警在上址丁○○之住處，
    分別在丙○○及甲○○身上查獲，甫向乙○○購入之海洛因，各為二公克及三．
    五公克（均含袋重，分別扣於八十九年度毒偵字第三０二八號及八十九年度毒偵
    字第二九五五號，各該毒品業經移轉占有，分別由丙○○及甲○○之前開案內處
    理）以及查扣乙○○放置該處之販賣毒品所需之工具天秤一組、法碼一盒、分裝
    毒品用之小塑膠袋一一五個及勺子二支、海洛因一瓶（含瓶重約一九七‧四公克
    ）。丙○○、甲○○及丁○○被查獲之後，分別供出上情。
二、乙○○承上開販賣第一級毒品營利之概括犯意，以上開行動電話作為交易毒品之
    聯絡工具，約自八十九年十月底十一月初某日起，至同年十一月二十五日止，連
    續在臺南市立體育場內之網球場內，販賣第一級毒品海洛因予黃仲麒施用（黃仲
    麒違反毒品危害防制條例部分另案偵辦），每次販賣海洛因之價格約一千元，平
    均一至二日交易一次，前後共十次（最後一次未交貨及取款），乙○○販毒所得
    計九千元（一千元乘九次）。
        嗣黃仲麒於八十九年十一月二十五日下午二時許，最後一次與乙○○以前開
    方式約好交易地點，黃仲麒前往臺南市立體育場內之網球場旁等侯乙○○，以便
    交易毒品時，為警查獲，供出上情，未交付海洛因及取款一千元，致成未遂。
三、嗣乙○○於八十九年十一月二十五日下午一時三十分許，在臺南市○○路○段一
    三六巷口，為警逕行拘提，並在其身上搜扣海洛因二包（含袋重一．七公克）、
    勺子一支及行動電話二具（門號為0000000000號及00000000
    00號）。警再另於臺南市○○路○段一三六巷七號九樓之三乙○○之自宅臥室
    內，搜扣海洛因五包（袋重約五公克）、安非他命一瓶（含瓶重三十四．六公克
    ）、摻毒品用葡萄糖一瓶、小塑膠袋二十個、中塑膠袋五個、勺子六支、毛刷一
    支、安非他命吸食器一組、酒精燈二瓶、呼叫器二個（秘書型0000000呼
    叫三九九號及0000000000號各一個）、玻璃管八支、玻璃針筒一支。
四、案經臺南市警察局移送臺灣臺南地方法院檢察署檢察官偵查起訴。
      理      由
一、訊之上訴人即被告乙○○矢口否認有販賣第一毒品及轉讓第二級毒品犯行，辯稱
    ：「伊僅施用，並未販賣及轉讓毒品，我以前曾和丁○○合買過毒品，但是他男
    友被關後，我就沒理他，她就和丙○○同居」等情。然查，被告如何以上開行動
    電話作為聯絡工具，再分別販賣海洛因予丙○○、甲○○、黃仲麒及丁○○等人
    ，及轉讓安非他命予丁○○情事，茲分論如下：
（一）關於販賣第一級毒品海洛因予「丙○○」五次部分：
    １丙○○於警訊中供陳（問：被查獲之嗎啡何來？）「是於今天早上（八十九年
      十一月十七日）大約十點左右，在詹女（即丁○○）住所即被查獲的地點內，
      向一名真實姓名不詳，綽號「寶仔」的男子，以新台幣五千元的價格購買的」
      、「我不知道他的真實姓名、年籍、住所，平日都是他與我雙向連絡的，他的
      電話是0000000000、0000000000號：：」、「我一共向
      他購買過五次之多，地點有時候是今天被查獲的地點，有時候是他大同路家的
      附近的全家便利商店附近，每次金額都是在二千至五千元不等」、「寶仔與詹
      女係同居男女朋友關係。因為該間房間是綽號寶仔租給詹女住的，且見我腳受
      過傷行動不方便所以才邀我過去一同居住的」等情（警卷二第八頁背面、第九
      頁），於偵查中也供稱，在康樂街二二五巷五號八樓之三（即丁○○住處）。
      買毒品，一次五千元，有時兩、三千（元），不一定等情（偵三卷第二七頁背
      面）。
    ２丙○○所說的「阿寶」之綽號與「0000000000號」行動電話號碼，
      核與被告乙○○於警訊自承之綽號及行動電號碼相符（警卷二第二頁），證人
      丁○○於原審也證稱，與被告是男女朋友，被告之綽號叫：「阿寶」等情（原
      審卷第一０四頁），而「0000000000號」之行動電話亦為被告所有
      ，此經被告於原審法院九十年十月五日審理時自承在卷（原審卷第四六頁），
      且丁○○與被告當時一起住在臺南市○○街二二五巷五號八樓之三，而丙○○
      、甲○○二人係被告帶往該處暫住等情，亦據丁○○於警訊（警卷二第十五頁
      ）及本院審理時（原審卷第一０四頁）證述明確，顯然出售海洛因予丙○○者
      ，即是被告無疑。而丙○○在前開丁○○住處為警查獲時，扣得之裝有天秤一
      組、法碼一盒、分用小塑膠袋一一五個、勺子二支等物的手提袋，係被告所有
      ，被告並曾用以秤分裝毒品之事實，復經詹曉券於警訊陳述甚詳，且指認照片
      屬實（警卷二第十四頁背面、第十七頁），上開天秤等工具，可用以秤重分裝
      毒品之用，與證人丙○○供述向被告之買毒品之情節，正相符合，被告販賣海
      洛因與丙○○五次的事實，事證明確，應可認定。
          關於丙○○向被告購買毒品海洛因五次之價格，丙○○於警訊及偵查中已
      明確肯定，被查獲當天（八十九年十一月十七日），向被告買「五千元」之海
      洛因，偵查中也說明，「一次買五千元（海洛因）」等情，可以確定丙○○最
      後一次向被告買海洛因【五千元】。至於丙○○其餘四次向被告買海洛因之價
      格，丙○○警訊中稱，在二千元至五千元不等，偵查中稱，兩、三千元，不一
      定等情，丙○○於本院已否認向被告購買毒品（詳如下一項說明），被告也不
      承認賣海洛因，無從進一步確認其餘四次販毒之價格，但是在確定被告販賣海
      洛因與丙○○情況下，應以丙○○曾供述之購買價格之最低價【二千元】，作
      為被告此部份（四次）之販賣海洛因之價格，對被告最有利，並合乎情理，亦
      可得到確信。
    ３證人丙○○雖於本院調查時改稱：「並不是向被告買毒品，是向綽號「寶仔」
      買的，本名「周宜進」，我只知道音而已，不知道確實名字，住哪裡也不知道
      ，都以電話聯絡」等情（本院九十一年十月三日訊問筆錄）。查證人丙○○於
      警訊及偵查中，均明確說出其購買毒品之電話號碼、地點及出售毒品者之綽號
      ，經查證屬實，又有可販賣毒品用之稱重工具天秤等扣案佐證，可以保證其說
      詞確實無誤，證人丙○○在遭查獲之初，面對如此堅強之人證及物證，自知無
      法隱瞞，所為供述當然符合實情，其事後於本院翻供，泛稱向所謂「周宜進」
    （讀音）者購買毒品，無從查證，無非袒護被告之詞，自不足採信。
（二）關於販賣第一級毒品海洛因予「甲○○」三次部分：
    １甲○○於警訊中供稱（問：被查獲之嗎啡何來？）「是於今天早上（八十九年
      十一月十七日）大約十點左右在詹女（即丁○○）住所即被查獲的地點內，向
      一名真實姓名不詳，綽號寶仔的男子，以新台幣五千元的價格購買的」、「我
      不知道他的真實姓名、年籍、住所，平日都是他與我雙向連絡的，他的電話是
      0000000000、0000000000號：：」、「我一共向他購買
      過三到四次之多，地點均是在今天被查獲的地點每次金額是在五千元左右」（
      警卷二第十頁背面、第十二頁），甲○○指認之電話號碼核與被告使用者同，
      再參諸前揭丁○○之前開證述及扣得之天秤、法碼等證物，確可供販賣毒品秤
      重之用，足認甲○○之供述，應屬真實可採，被告販賣海洛因與甲○○之犯行
      ，亦可認定。
    ２甲○○事後於偵查及原審法院及本院審理時，翻供改稱，是向「寶仔」購買，
      ，沒有向被告買毒品，係丙○○帶錢去買毒品，伊將錢交與丙○○，自己在旁
      邊等，且只買三次云云（偵查卷第二九頁、原審卷第二五頁），係事後迴護之
      詞，難以採信。
（三）關於販賣第一級毒品海洛因予「黃仲麒」十次部分：
    １黃仲麒於警中供稱（問：你為何從台南縣安定鄉騎機車到台南市體育場作何事
      情？）「我是來台南市要向一位綽號「阿寶」男子購買毒品」、「綽號「阿寶
      」就是乙○○沒錯。我都是先打阿寶0000000000號行動電話聯絡上
      之後再看要買多少毒品。阿寶就會指定見面地點後，我再依約定前往一手交錢
      ，一手交貨完成交」、「大約十次左右，重量不清楚，但每次都購買台幣一千
      元，夠我施用四次份量」、「於八十九年十一月初開始跟乙○○購買毒品。約
      定的地都是在台南市立體育場、網球場附近。也都打0000000000號
      行動電話連絡」（警卷二第六頁背面、第七頁），核與黃仲麒於偵查中所供，
      怎知道向乙○○購買海洛因之回答：「是甲○○跟我說的，因為跟他同舍房（
      在監執行時），所以才知道向乙○○買」之陳述相合（偵查一卷第六四頁），
      黃仲麒就其向被告購買毒品的交易方式、次數、金額等均指證歷，參諸上開丁○○之證詞及扣得之天秤、法碼等物，被告購賣毒品與黃仲麒的犯行，亦可認
      定。黃仲麒最後一次（八十九年十一月二十五日）向被告購買海洛因，並未取
      得毒品海洛因及付款，即被警查獲，已經其於警訊中陳述明確，被告此次販賣
      毒品海洛因，自屬未遂。
    ２黃仲麒嗣於偵查中就向被告購買者係海洛因或安非他命曾有反覆（偵查卷三第
      二八頁、偵查卷一第六三、六四頁），及於原審法院審理時，改稱只向被告買
      過一次，其餘均只是打電話給被告，被告均不賣他云云（原審卷第二六頁），
      ，於本院訊問時，也是供述反覆，先是不承認偵查中之筆錄，後來又承認，對
      數度要其指認是否被告販賣毒品給他，均沉思未答，最後稱有人要我去找他（
      被告），然後我就去找他，我找他的時候，就被抓了，我有打電話給他，總共
      拿二次（毒品）等情（本院九十一年六月二十五日訊問筆錄）。綜觀黃仲麒之
      上開證述，顯然語多保留，對指述被告販毒部分，尚不能堅決否認，只得對諸
      多情節，吞吞吐吐，將購買情節減輕，顯均係事後迴護之詞，核無可採。當然
      仍以黃仲麒遭警方查獲時，人證及物證明確之狀況下，又未經被告之人情影響
      ，在自由意志下之陳述，較不會誇大或隱瞞，與其經歷之事實相符，尤其黃仲
      麒經查獲後驗尿結果，呈「嗎啡陽性反應」，未檢出安非他命類反應，有台南
      市衛生局檢驗成績書附於偵查卷內（偵一卷第二七頁），顯然黃仲麒施用是海
      洛因，而非安非他命，也可應證黃仲麒供述，向被告買海洛因之陳述屬實，而
      可信為真相。
（四）關於轉讓第一級毒品洛因及第二級毒品安非他命予「丁○○」多次部分：
    １被告曾提供海洛因及安非他命與丁○○施用，惟未曾向丁○○收取費用，迭據
      丁○○於警訊時供稱：「於半年前我開始向乙○○要買毒品吸，但我每次向他
      欠，先拿來吸，但他從未向我拿過錢」（警卷二第十六頁背面）、於偵查中供
      稱：「是我們合買安非他命」、「有幾次，我記不清楚，我沒有拿錢給他，還
      欠他」（偵查卷一第五九頁背面），原審法院審理時則證稱「有和他要過安非
      他命。海洛因是我看見他吸，我向他要吸一口」、「都是我叫他買給我，我都
      跟他說我們合買。我從來沒有拿錢給他。我叫他合買，過沒多久他就拿過來了
      ，如果沒有毒品，我就跟他發脾氣」（原審卷第一０六頁），丁○○前後陳述
      一致，且其就曾目睹被告分裝毒品、及前揭手提袋係被告所有等不利被告情節
      亦均陳明在卷（原審卷第一０五頁、警卷二第十四頁背面），丁○○之證詞就
      被告有利不利之情事一併陳明，自堪採信。
    ２丁○○於本院調查時，仍稱向被告無償取用非他命及海洛因，只是否認警訊中
      所說被告分秤毒品一事（本院九十一年七月二十三日訊問筆錄），詹曉利於警
      訊及原審中明白證述，「被告以天秤分裝毒品販賣」等情，與扣得天秤等物之
      功用符合，也和丙○○、甲○○、黃仲麒所證稱向被告買毒品之情節相符合，
      情節相吻合，已達確信之程度，應予採信，詹曉利於本院就此翻供，自不足採
      。以丁○○與被告為男女朋友，同居一處，被告將毒品送給丁○○施用，亦是
      一般常情，被告既然從沒有向丁○○收取過給付海洛因或安非他命的對價，被
      告提供毒品供丁○○吸食，顯非出於營利之販賣故意，而僅有無償轉讓之意，
      實可認定。綜上所述，被告轉讓毒品安非他命及海洛因之犯行，堪以認定。
          關於被告無償轉讓幾次安非他命及海洛因予丁○○，丁○○於本院已說出
      向被告拿過安非他命，約兩、三次，海洛因是被告在吸的時候，我就拿來吸等
      情（本院九十一年七月二十三日訊問筆錄），在被告不承認此部份無償轉讓犯
      行下，轉讓安非他命部分，自以最有利被告之「二次」為準，轉讓海洛因部分
      ，丁○○無法確定，以丁○○與被告之關係，只能認定為「多次」。
（五）扣案如附表一所示之物，分為第一級毒品及第二級毒品，有該鑑定書載於附表
      一可稽（偵查卷一第三二、三七、八八頁），均為毒品，而附表二之物，為被
      告身上及居住處查獲之物，可認係被告所有，可供其販賣毒品所用之物，均可
      證明被告上開販賣毒品海洛因之犯行成立。
（六）被告雖聲請查明0000000000及0000000000號行動電話之
      用戶姓名。惟查，其中0000000000號行動電話，是被告自己聲請，
      已經其於警訊中承認在卷（警卷二第二頁），且在被告身上查獲，有扣押物品
      清單可證（警卷二第二五頁），已足證明是供被告所用，至於實際聲請人為何
      人，並不能影響該電話由被告使用之事實。另外，0000000000號行
      動電話，雖未扣案，然被告於原審已承認此電話為其所有等情（原審卷第四六
      頁），被告雖否認販毒，但對此電話卻承認其所有，顯然該電話由其所使用無
      誤，否則被告不會至原審審理時，仍承認該電話是其所有，所以此電話是否由
      其登記或是何人登記，對本案販賣毒品案情，已不重要，自不必查證。
（七）關於丙○○於警訊中供稱，以五千元向被告買得之海洛因，經警稱重含袋重二
      公克等情（警卷二第八頁背面），而甲○○於警訊中，承認以五千元向被告買
      得海洛因，經警稱重為含袋重三點五公克等情（警卷二第十一頁背面），雖然
      其間相差約一點五公克，惟查毒品是違禁品，販賣毒品之價格，本來不一，又
      是私下交易，雙方甚懼遭查獲，販賣之風險不一，當然販售各人之價格及數量
      可能不一，不能以被告販賣毒品之價格不一，即認非其所販賣。
（八）關於被告被查獲時，其所有海洛因之純度為百分之五十點零二，而丙○○、甲○○所有之海洛因純度為百分之五十八點二八，有法務部調查局鑑定通知書在
      偵查卷可稽（偵一卷第三七頁、七四頁），雖然被告持有之海洛因與丙○○及
      甲○○向被告所買之海洛因純度不同（差百分之八點二六），且被告之海洛因
      純度反而較低。惟查，海洛因價值高昂，又是查禁之毒品，常因滲入葡萄糖等
      物致純度不同，此由查得之海洛因一瓶，經檢驗有「葡萄糖成分」，且海洛因
      純度僅百分之零點零一（偵查卷依第八八頁，內政部警政署鑑定通知書），可
      知海洛因之純度，本因販毒之人之是否滲入它物而有不同，被告持有之海洛因
      是證明其確有海洛因可供販賣，並非一定與丙○○、甲○○向被告購買之海洛
      因是同一批，二者純度不同，原因不一，但是不足以推翻被告販賣海洛因之堅
      強事實。
（九）綜上所述，足見被告所辯應係卸責之詞不足採信，其右揭事證明確，犯行均堪
      認定。
三、核被告販賣第一級毒品海洛因既、未遂之行為，係犯毒品危害防制條例第四條第
    一項、第五項販賣第一級毒品既遂罪及未遂罪；又無償轉讓第一級及第二級毒品
    與丁○○，係分犯同條例第八條第一、二項之轉讓第一級毒品及轉讓第二級毒品
罪，公訴意旨認被告此部分行為係犯同條例第四條第一項、第二項販賣第一、二
    級毒品罪，起訴法條，尚有未洽，惟此部分關於被告交付第一級毒品海洛因與丁○○之行為，業經起訴書犯罪事實欄載及，雖本院調查結果認為被告並未向丁○○收取對價而屬轉讓，惟該交付第一級毒品之事實應屬同一，本院就起訴法條應
    予變更。
        被告於販賣及轉讓前持有第一級及第二級毒品之行為，為其事後之販賣及轉
    讓行為吸收，不另論究。被告前後多次販賣第一級毒品既、未遂及多次轉讓第一
    、二級毒品之犯行，均係時間緊接，手法復皆相同，所犯又各係基本構成要件相
    同之罪名，顯係分別基於概括犯意所為，應分別依連續犯之規定論以一罪，除販
    賣第一級毒品罪法定最重本刑為死刑、無期徒刑部分不再加重外，餘均依法加重
    其刑。又其所犯上開各罪，犯意各別，行為互異，應予分論併罰。
四、原審以上訴人即被告罪證明確，因予論罪科刑，固非無見，惟查原判決有下列瑕
    疵：
（一）被告販賣海洛因五次予丙○○部分，最後一次（八十九年十一月十七日）價格
      為【五千元】，已經丙○○於警訊及偵查中供述明確，原審於事實內也加以認
      定，卻於理由內，計算此部份被告販毒所得時，五次販毒均以價格二千元為準
      ，與事實及卷內證據不符合。
（二）被告無償轉讓安非他命予丁○○部分，丁○○於本院供稱二、三次，可認定其
      確實次數為兩次，原審就此部分未予詳查確認，亦有違誤。
（三）被告販賣海洛因予黃仲麒十次，但是最後一次（八十九年十一月二十五日），
      黃仲麒尚未見到被告即遭警查獲，並未交付毒品及收到金錢一千元，原判決理
      由認，被告此部份販毒所得係一萬元，（即每次一千元乘十次），與事實不符
      ，被告應只有九千元販毒所得（一千元乘九次）。
（四）原判決認起訴書起訴，關於被告「販賣」海洛因及安非他命予丁○○部分，應
      是「無償轉讓」，於理由內，也說明此部份被告「交付」毒品予丁○○，已經
      起訴書之犯罪事實述及，且「交付毒品」之事實「應屬同一」，「應變更原起
      訴法條」，又於理由中說明，原起訴之販賣毒品予丁○○部分，與轉讓毒品，
      有同一事實關係，不另為無罪之諭知。既已變更原起訴法條（販賣毒品）為無
      償轉讓毒品，認定事實為無償轉讓，而非販賣，就此部分犯罪事實，已經認定
      判決，無從再對販賣部分為無罪之判決，原審對此不另為無罪之諭知，尚有未
      洽。
五、上訴人即被告上訴意旨否認犯行雖無理由，但是原判決既有上開瑕疵，自應由本
    院撤銷改判。審酌上訴人即被告販賣毒品所得非鉅，如處以法定最低度刑無期徒
    刑，實嫌過重，客觀上足以引起一般之同情，爰依刑第五十九條之規定，就販賣
    第一級毒品部分減輕其刑，並依法先加後減。審酌被告販賣毒品、危害人群健康
    ，販賣之數量、次數、犯後否認犯行，並無悔意等情狀，就其所犯販賣第一級毒
    品罪，處有期徒刑八年。轉讓第一級毒品罪，處有期徒刑一年四月，轉讓第二級
    毒品罪，處有期徒刑十月，並定其應執行刑，有期徒刑十年。如附表一所示之物
    ，分為第一級毒品及第二級毒品，有該鑑定書載於附表一可稽，均為毒品，應依
    毒品危害防制條例第十八條第一項宣告沒收並銷燬之。附表二之物，為被告身上
    及居住處查獲之物，可認係被告所有，供其販賣毒品所用之物，應依毒品危害防
    制條例第十九條第一項宣告沒收。被告販賣海洛因與丙○○五次，前四次每次二
    千元，計八千元，最後一次五千元，總計販毒所得一萬三千元；販賣與甲○○三
    次，每次五千元，販毒所得計一萬五千元；販賣與黃仲麒十次，其中九次成交，
    每次一千元，計九千元，其販毒所得共為三萬七千元，依同條例第十九條第一項
    後段宣告沒收，如全部或一部無法沒收時，應以其財產抵償之。扣案其餘之吸食
    器、注射針筒等物，與被告於本件之販賣、轉讓行為無涉，無從為沒收之諭知。
六、據上論斷，應依刑事訴訟法第三百六十九條第一項前段、第三百六十四條、第二
    百九十九條第一項前段、第三百條、毒品危害防制條例第四條第一項、第八條第
    一、二項、第十八條第一項、第十九條第一項，刑法第十一條前段、第五十六條
    、第五十一條第五款、第五十九條，判決如主文。
本案經檢察官許仲瑩到庭執行職務。
中    華    民    國      九十一      年      十一      月      十九    日
                                  臺灣高等法院臺南分院刑事第七庭
                                      審判長法官  蔡    崇    義
                                            法官  董    武    全
                                            法官  宋    明    中
右正本證明與原本無異。
如不服本判決，應於判決送達後十日內向本院提出上訴狀，其未敘述理由者並應於提
出上訴狀後十日內向本院補提理由書（應附繕本)。
                                      法院書記官  李    育    儒
中    華    民    國      九十一      年      十一      月      二十一  日
參考法條：
毒品危害防制條例第四條第一項：
製造、運輸、販賣第一級毒品者，處死刑或無期徒刑；處無期徒刑者，得併科新台幣
一千萬元以下罰金。
第四條第五項
前四項之未遂犯罰之。
第八條第一項
轉讓第一級毒品者，處一年以上七年以下有期徒刑，得併科新台幣一百萬元以下罰金
第八條第二項
轉讓第二級毒品者，處六月以上五年以下有期徒刑，得併科新台幣七十萬元以下罰金
附表一：
┌─────┬───┬─────────┬───────────────┐
│品     名 │ 數量 │  重量            │  備註                        │
├─────┼───┼─────────┼───────────────┤
│安非他命  │ 一瓶 │毛重三四‧六公克  │台南市警局初步檢驗報告單      │
├─────┼───┼─────────┼───────────────┤
│海洛因    │八包  │淨重八‧一六公克  │調查局編號000000000鑑定通知書 │
├─────┼───┼─────────┼───────────────┤
│海洛因    │一瓶  │毛重一九七‧四公克│刑事警察局187223號鑑定通知書  │
└─────┴───┴─────────┴───────────────┘
附表二：
┌─────┬───┬─────────┬───────────────┐
│品     名 │ 單位 │  數量            │  備註                        │
├─────┼───┼─────────┼───────────────┤
│小塑膠袋  │ 個   │一三五            │含丁○○住處扣得一一五個      │
├─────┼───┼─────────┼───────────────┤
│中塑膠袋  │ 個   │五                │                              │
├─────┼───┼─────────┼───────────────┤
│天秤      │ 個   │一                │                              │
├─────┼───┼─────────┼───────────────┤
│法碼      │ 盒   │一                │                              │
├─────┼───┼─────────┼───────────────┤
│勺子      │ 支   │九                │含丁○○住處扣得二支          │
├─────┼───┼─────────┼───────────────┤
│葡萄糖    │ 瓶   │一                │摻毒品用                      │
├─────┼───┼─────────┼───────────────┤
│毛刷      │ 支   │一                │                              │
└─────┴───┴─────────┴───────────────┘
┌─────┬───┬─────────┬───────────────┐
│呼叫器    │ 個   │二                │0000000呼叫399及0000000000    │
├─────┼───┼─────────┼───────────────┤
│行動電話  │  支  │二                │0000000000.0000000000         │
└─────┴───┴─────────┴───────────────┘
     重要卷證目錄：
１警卷一：台南市警察局南市警偵字第七六七號警卷。
２警卷二：台南市警察局南市警偵字第七六八號警卷。
３偵卷一：台灣台南地方法院檢察署八十九年度偵字第一三五四二號偵查卷。
４偵卷二：台灣台南地方法院檢察署八十九年度偵字第一三六六一號偵查卷。
５偵卷三：台灣台南地方法院檢察署八十九年度偵字第一三五四二號偵查卷
